臺灣臺北地方法院刑事判決　　　　　　　 96年度訴字第624號
公　訴　人　臺灣臺北地方法院檢察署檢察官
被　　　告　乙○○
上列被告因偽造文書等案件，經檢察官聲請以簡易判決處刑（96
年度偵字第4377號），本院受理（96年度簡字第1200號）後改依
通常程序審理，被告於本院準備程序進行中為有罪之陳述，由本
院合議庭裁定由受命法官獨任以簡式審判程序審理，判決如下：
    主  文
乙○○行使偽造私文書，足以生損害於他人，處有期徒刑貳月，
如易科罰金，以新臺幣壹仟元折算壹日，未扣案之序號00000000
0000號簽帳單之商店存根聯上偽造之「甲○○」簽名壹枚沒收；
又行使偽造私文書，足以生損害於他人，處有期徒刑參月，如易
科罰金，以新臺幣壹仟元折算壹日，未扣案之誠一金坊簽帳單之
商店存根聯上偽造之「甲○○」簽名壹枚沒收；又行使偽造私文
書，足以生損害於他人，處有期徒刑貳月，如易科罰金，以新臺
幣壹仟元折算壹日，未扣案之中國石油股份有限公司簽帳單之商
店存根聯上偽造之「甲○○」簽名壹枚沒收。應執行有期徒刑陸
月，如易科罰金，以新臺幣壹仟元折算壹日，緩刑參年，未扣案
之序號000000000000號簽帳單、誠一金坊簽帳單、中國石油股份
有限公司簽帳單之商店存根聯上偽造之「甲○○」簽名各壹枚，
均沒收。
    事  實
一、乙○○前無犯罪紀錄，因失業缺錢花用，於民國95年12月20
    日晚上11時許，在其位於臺北縣新店市○○街35號4樓住處
    ，見其胞弟甲○○所有皮夾放置在客廳電腦桌上，竟基於為
    自己不法之所有之意圖及行使偽造私文書之犯意，竊取上述
    皮夾內之中國信託商業銀行（以下簡稱中信銀行）信用卡（
    卡號0000000000000000號）信用卡1張（竊盜部分未據告訴
    ）。乙○○於得手後，於同年月24日上午10時11分許，持前
    揭信用卡前往臺北縣新店市○○路○段35號欣欣加油站股份
    有限公司加油新臺幣（下同）130元，將前揭信用卡交予該
    加油站（特約商店）某不知情之職員刷卡，乙○○並在序號
    000000000000號之信用卡簽帳單之商店存根聯簽名欄偽造「
    甲○○」之簽名1枚（因簽帳單有顧客收執聯及商店存根聯
    各1 聯，且因具複寫之功能，於商店存根聯簽名欄偽造甲○
    ○之簽名1枚，簽帳單顧客收執聯亦有偽造之甲○○之簽名1
    枚），而偽造甲○○以上開信用卡消費之簽帳單（私文書）
    ，並將偽造之簽帳單商店存根聯交付予該職員而行使之，使
    該職員誤信持卡人乙○○即為甲○○本人而允其消費，如數
    交付商品，足以生損害於甲○○、欣欣加油站股份有限公司
    及聯合信用卡中心、中信銀行關於信用卡業務管理之正確性
    。其又於同年月25日晚上7時3分許，持前揭信用卡前往臺北
    縣永和市○○路526號誠一金坊購買金飾26,400元，將前揭
    信用卡交予該特約商店某不知情之店員刷卡，乙○○並在信
    用卡簽帳單商店存根聯簽名欄偽造「甲○○」之簽名1枚（
    偽造文書之情形同上所述），而偽造甲○○以上開信用卡消
    費之簽帳單（私文書），並將偽造之簽帳單商店存根聯交付
    予該店員而行使之，使該職員誤信持卡人乙○○即為甲○○
    本人而允其消費，如數交付商品，足以生損害於甲○○、誠
    一金坊及聯合信用卡中心、中信銀行關於信用卡業務管理之
    正確性。其再於同年月26日晚上9時18分許，持前揭信用卡
    前往臺北市松山區○○○路31號中國石油股份有限公司復興
    北路站加油120元，將前揭信用卡交予該特約商店某不知情
    之職員刷卡，乙○○並在信用卡簽帳單商店存根聯簽名欄偽
    造「甲○○」之簽名1枚（偽造文書之情形同上所述），而
    偽造甲○○以上開信用卡消費之簽帳單（私文書），並將偽
    造之簽帳單商店存根聯交付予該店員而行使之，使該職員誤
    信持卡人乙○○即為甲○○本人而允其消費，如數交付商品
    ，足以生損害於甲○○、中國石油股份有限公司及聯合信用
    卡中心、中信銀行關於信用卡業務管理之正確性。乙○○於
    每次消費後即將簽帳單顧客收執聯予以撕毀丟棄。
二、案經臺北縣政府警察局新店分局報請臺灣臺北地方法院檢察
    署檢察官偵查後聲請簡易判決處刑，本院受理後改依通常程
    序審理。
    理  由
一、本件被告乙○○所犯行使偽造文書、詐欺取財等罪，均係非
    死刑、無期徒刑、最輕本刑三年以上有期徒刑之罪，亦非高
    等法院管轄之第一審案件，其於本院準備程序進行中，就被
    訴事實為有罪之陳述，經法官告知簡式審判之旨，並聽取檢
    察官、被告之意見後，本院合議庭裁定由受命法官獨任進行
    簡式審判程序，是本件之證據調查，依刑事訴訟法第273條
    之2規定，不受同法第159條第1項、第161條之2、第161條之
    3、第163條之1及第164條至第170條規定之限制，合先敘明
    。
二、前開事實，已據被告乙○○於警詢、偵訊、本院行準備程序
    及審理時坦承不諱（參見偵查卷第4頁、第27頁、本院第11
    頁、第15頁），核與被害人甲○○於警詢、檢察官96年3月
    22日偵訊時之證述相符，並有信用卡消費明細表、簽帳單影
    本及特約商店監視錄影帶翻拍照片24張等在卷可稽（見偵查
    卷第10、11頁、第32頁至45頁），足見被告前開自白與事實
    相符，應可採信。是本件事證明確，被告前開犯行已堪認定
    ，應予依法論科。
三、按文書為表現足以證明法律上權利義務或事實，或足以產生
    法律上權利關係或事實之意思表示；一般持信用卡交易時，
    特約商店人員交付予持卡人簽名之簽帳單，經持卡人簽名後
    ，由持卡人提出交付予特約商店人員，表明持卡人同意依照
    信用卡使用約定，應按所示之全部金額付款之意，是該等簽
    帳單係屬刑法第210條之私文書。是核被告所為，係犯刑法
    第216條、第210條之行使偽造私文書罪、第339條第1項之詐
    欺取財罪。被告偽造甲○○之署押係偽造私文書之階段行為
    ，而其各次偽造私文書之低度行為，應為各次行使偽造私文
    書之高度行為所吸收，均不另論罪。被告每次持上揭信用卡
    盜刷時，亦即被告前開每次所犯之行使偽造私文書、詐欺取
    財等罪之實行行為，客觀上已有局部之重合，且其等行為之
    重合時點，依社會一般通念，均係在該等行為之著手階段，
    自可認被告前開所為，係基於同一犯罪故意，而實行一個犯
    罪行為，核均屬一行為觸犯行使偽造私文書、詐欺取財等罪
    名，而均為想像競合犯，均應依刑法第55條之規定，分別從
    一重以行使偽造私文書罪處斷。被告所為3次行使偽造私文
    書罪間，犯意個別，應予分論併罰。爰審酌被告一時失慮而
    犯罪，犯後承認罪行，惡性不深，素行尚佳（有臺灣高等法
    院被告前案紀錄表份在卷可查）及實際詐得之不法所得非鉅
    等一切情狀，分別量處如主文所示之刑，並均諭知易科罰金
    之折算標準，及定其應執行刑，並諭知易科罰金之折算標準
    。又查被告前未曾受有期徒刑以上刑之宣告，有臺灣高等法
    院被告全國前案紀錄表可按，其因一時失慮而犯刑章，念其
    尚須努力賺錢以償還所欠之卡債，其經此偵審及刑之宣告後
    ，當能知所警惕，信無再犯之虞，本院認為前開宣告之刑，
    以暫不執行為適當，併宣告緩刑三年，用啟自新。末查，被
    告於序號000000000000號簽帳單、誠一金坊簽帳單、中國石
    油股份有限公司簽帳單等之商店存根聯上偽造之「甲○○」
    簽名各1枚，均為偽造之署押，不問屬於犯人於否，均應依
    刑法第219條規定宣告沒收；至於序號000000000000號簽帳
    單、誠一金坊簽帳單、中國石油股份有限公司簽帳單等之顧
    客收執聯3張，雖均為被告犯罪所得之物，惟被告於每次消
    費後即予以撕毀丟棄，此業經被告於本院審理時自承在卷（
    見本院卷第15頁），因已滅失而不存在，故不併予宣告沒收
    ，附此敘明。
據上論斷，應依刑事訴訟法第452條、第273條之1第1項、第299
條第1項前段，刑法第216條、第210條、第339條第1項、第55條
、第41條第1項前段、第51條第5款、第74條第1項第1款、第219
條，刑法施行法第1條之1第1項、第2項前段，判決如主文。
本案經檢察官林禎瑩到庭執行職務
中　　華　　民　　國　　96　　年　　6 　　月　　6 　　日
　　　　　　　　　刑事第十庭    法　官　林春鈴
以上正本證明與原本無異。
如不服本判決，應於判決送達後10日內，向本院提出上訴狀。
　　　　　　　　　　　　　　　　書記官　劉俊源
中　　華　　民　　國　　96　　年　　6 　　月　　6 　　日
附錄法條：
刑法第216條
行使第210條至第215條之文書者，依偽造、變造文書或登載不實
事項或使登載不實事項之規定處斷。
刑法第210條
偽造、變造私文書，足以生損害於公眾或他人者，處5年以下有
期徒刑。
刑法第339條第1項
意圖為自己或第三人不法之所有，以詐術使人將本人或第三人之
物交付者，處5年以下有期徒刑、拘役或科或併科1千元以下罰金
。
